臺灣桃園地方法院刑事判決　　　　　　　　　　　　　九十年度訴字第一七六八號
　　公　訴　人　臺灣桃園地方法院檢察署檢察官
　　被　　　告　乙○○
右列被告因違反毒品危害防制條例案件，經檢察官提起公訴（九十年度毒偵字第二五
○二、三三五一號）及移送併辦（九十年度毒偵字第三八五一、三○八一號），本院
判決如左：
    主  文
乙○○連續施用第一級毒品，處有期徒刑拾月，扣案之第一級毒品海洛因壹包（淨重
壹點肆玖公克、包裝重零點壹捌公克）、參包（合計淨重壹點壹柒公克、包裝重壹公
克）、壹包（淨重零點貳伍公克、包裝重零點貳壹公克）均沒收銷燬之。連續施用第
二級毒品，處有期徒刑伍月，扣案之第二級毒品安非他命壹包（淨重壹點伍公克）、
壹包（驗餘淨重零點柒陸壹捌公克）及第二級毒品大麻壹包（淨重零點參肆公克、包
裝重零點貳零公克）均沒收銷燬之。又持有第一級毒品，處有期徒刑參月，扣案之第
一級毒品海洛因壹包（淨重零點肆壹公克、包裝重零點壹捌公克）沒收銷燬之。應執
行有期徒刑壹年貳月，扣案之第一級毒品海洛因壹包（淨重壹點肆玖公克、包裝重零
點壹捌公克）、參包（合計淨重壹點壹柒公克、包裝重壹公克）、壹包（淨重零點貳
伍公克、包裝重零點貳壹公克）、壹包（淨重零點肆壹公克、包裝重零點壹捌公克）
及第二級毒品安非他命壹包（淨重壹點伍公克）、貳包（合計淨重壹公克）、壹包（
驗餘淨重零點柒陸壹捌公克）、第二級毒品大麻壹包（淨重零點參肆公克、包裝重零
點貳零公克）均沒收銷燬之。
    事  實
一、乙○○前因施用第二級毒品案件，經本院於民國八十七年六月十八日，以八十七
    年度易字第六四一號裁定送觀察、勒戒後，認有繼續施用毒品傾向，經本院於同
    年十二月十五日裁定令入戒治處所施以強制戒治一年，經執行強制戒治後於八十
    八年五月二十一日經本院裁定停止戒治，所餘期間付保護管束，然復於八十八年
    八月二十三日，因在保護管束期間有繼續施用第二級毒品之行為，經本院以八十
    八年度毒聲字第四七七四號裁定撤銷停止戒治，令入戒治處所施以強制戒治，並
    自八十八年十月二十六日入臺灣桃園女子戒治所執行戒治，而於八十九年五月十
    六日執行戒治期滿，並由本院於八十九年十月三十一日，以八十七年度易字第六
    四一號判決免刑確定在案。詎乙○○猶不知惕勵，竟基於施用第一級毒品之概括
    犯意，自九十年四月十日起，至九十年八月十九日止，連續在桃園縣龍潭鄉○○
    路一九六號、臺北縣中和市○○路三五六號四樓等處，以針筒注射之方式，施用
    第一級毒品海洛因多次。又另基於施用第二級毒品之概括犯意，自九十年四月十
    八日十三時許回溯前九十六小時內某時起，至九十年八月二十日採尿時回溯前九
    十六小時內某時止，連續在臺灣地區不詳地點，施用第二級毒品安非他命多次。
    乙○○復於九十年五月十日，在桃園縣桃園市○○路附近某電動玩具店內，經真
    實姓名年籍均不詳綽號「小林」之成年男子，為逃避臨檢，而託交第一級毒品海
    洛因一包（淨重○．四一公克、包裝重○．一八公克），乙○○自斯時起至九十
    年五月十一日十八時十分止，持有上開第一級毒品海洛因。嗣先於九十年四月十
    八日十三時許，為警在臺北縣中和市○○路三五六號四樓查獲，並扣得第一級毒
    品海洛因一包（淨重一．四九公克、包裝重○．一八公克）、第二級毒品安非他
    命一包（淨重一．五公克）及第二級毒品大麻一包（淨重○．三四公克、包裝重
    ○．二○公克）；於同年五月十一日十八時十分許，為警在桃園縣桃園市○○路
    與桃源街口查獲，並扣得第一級毒品海洛因一包（淨重○．四一公克、包裝重○
    ．一八公克）；於同年七月十八日凌晨二時三十分許，為警在臺北縣樹林鎮○○
    街一二三巷一號二樓查獲，並扣得第二級毒品安非他命二包（合計淨重一公克）
    ；於同年七月二十三日凌晨一時三十分許，為警在新竹縣關西鎮○○路一三一號
    前查獲，並扣得第一級毒品海洛因三包（合計淨重一．一七公克、包裝重一公克
    ）、第二級毒品安非他命一包（驗餘淨重○．七六一八公克）及供施用第一級毒
    品用之注射針筒一支，復於同年八月十九日二十一時許，為警在桃園縣龍潭鄉○
    ○路一九六號查獲，並扣得第一級毒品海洛因一包（淨重○．二五公克、包裝重
    ○．二一公克）。後經本院於九十年七月十八日以九十年度毒聲字第三○七○號
    裁定令入戒治處所施以強制戒治一年。
二、案經桃園縣警察局、臺北縣警察局移請及桃園縣警察局八德分局、中壢分局、臺
    北縣警察局板橋分局報請臺灣桃園地方法院檢察署檢察官偵查起訴及檢察官移送
    併辦。
    理  由
一、訊據被告乙○○對於右揭時、地連續施用第一級毒品海洛因及持有第一級毒品海
    洛因之事實坦承不諱，又經將被告於九十年四月十八日、同年五月十一日、同年
    七月十八日、同年七月二十三日及同年八月十九日先後為警查獲後採集之尿液送
    驗結果，亦均呈嗎啡陽性反應，有台北縣衛生局於九十年五月一日所出具之尿液
    煙毒檢驗成績書、桃園縣衛生局於九十年五月二十三日、同年八月三十日所出具
    之不法藥物尿液檢定書、昭信科技顧問股份有限公司於九十年八月一日、同年八
    月七日出具之濫用藥物陽性檢體檢驗報告各乙紙在卷可稽（附於臺灣板橋地方法
    院檢察署九十年度毒偵字第一八○五號偵查卷第二八頁、臺灣桃園地方法院檢察
    署九十年度毒偵字第一八三五號偵查卷第三一頁、九十年度毒偵字第三三五一號
    偵查卷第三五頁及本院卷），此外復有上開第一級毒品海洛因一包（淨重一．四
    九公克、包裝重○．一八公克）、一包（淨重○．四一公克、包裝重○．一八公
    克）、三包（合計淨重一．一七公克、包裝重一公克）、一包（淨重○．二五公
    克、包裝重○．二一公克）扣案為證，而該扣案之白色粉末先後經送法務部調查
    局檢驗結果確均含有第一級毒品海洛因成份無訛，有該局000000000、
    000000000、000000000、000000000號鑑定通知書
    各乙紙附卷足憑（附於九十年度毒偵字第一八三五號偵查卷第二九頁、九十年度
    毒偵字第三三五一號偵查卷第三六頁及本院卷）。本件事證明確，被告右揭施用
    第一級毒品犯行足可認定，應依法論科。
二、訊據被告乙○○矢口否認有何施用第二級毒品安非他命犯行，辯稱：伊可能係因
    吸到二手煙，所以尿液報告才會有安非他命陽性反應云云。然查，被告先後於九
    十年四月十八日、同年七月十八日、同年七月二十三日及同年八月十九日為警查
    獲後採集之尿液送驗結果，均呈甲基安非他命陽性反應，有上開台北縣衛生局出
    具之尿液煙毒檢驗成績書、昭信科技顧問股份有限公司出具之濫用藥物陽性檢體
    檢驗報告、桃園縣衛生局出具之不法藥物尿液檢定書附卷足憑，且經本院將上開
    採集尿液再送請法務部調查局，以螢光偏極免疫分析法篩驗、氣相層析質譜儀分
    析法確認之檢驗結果，亦均呈甲基安非他命陽性反應，有法務部調查局九十一年
    五月八日出具之檢驗通知書四紙附卷可佐（附於本院卷）。再佐以被告先後多次
    為警查獲時所採尿液經送檢驗均呈甲基安非他命陽性反應，及上開查獲時間之間
    距長達數十日等情，顯見上開尿液檢驗報告所示之結果絕非被告恰巧、偶然因吸
    入二手煙所致，從而，被告係基於概括犯意而連續施用第二級毒品一節，應堪認
    定。況依前述，被告曾於八十六年間，因連續施用第二級毒品案件，執行強制戒
    治期滿，經本院判決免刑確定在案，有臺灣高等法院被告全國前案紀錄表在卷可
    參。綜上，被告所辯顯係事後卸責之詞，不足採信，此外復有第二級毒品安非他
    命二包（分別淨重一．五公克、驗餘淨重○．七六一八公克）、二包（合計淨重
    一公克）及第二級毒品大麻一包（淨重○．三四公克、包裝重○．二○公克）扣
    案可佐，而扣案之顆粒晶體經送鑑驗，鑑驗結果有甲基安非他命成份，有國防部
    憲兵司令部刑事鑑識中心九十一年五月六日（９１）綱得字第○五六二七號鑑驗
    通知書乙紙附卷為憑（附於本院卷）；扣案煙草經送法務部調查局檢驗結果確含
    有第二級毒品大麻成份無訛，亦有該局000000000號鑑定通知書乙紙附
    卷足佐（附於本院卷）。本件事證明確，被告右揭施用第二級毒品犯行，亦堪認
    定，應依法論科。
三、核被告乙○○所為，係犯毒品危害防制條例第十條第一項之施用第一級毒品罪；
    同條第二項之施用第二級毒品罪及同法第十一條第一項之持有第一級毒品罪。被
    告非法持有第一級毒品海洛因（除上開經綽號「小林」之成年男子所託交而持有
    第一級毒品海洛因之行為外）、第二級毒品安非他命，進而施用，其持有之低度
    行為應被施用之高度行為所吸收，均不另論其非法持有毒品之罪。又被告先後多
    次施用第一級毒品、第二級毒品犯行，均時間緊接，犯罪構成要件相同，顯係基
    於概括犯意為之，各為連續犯，均應依刑法第五十六條之規定以一罪論，並加重
    其刑。公訴人雖分別僅就被告於九十年四月十八日十三時許、同年五月十一日十
    八時十分許、同年八月十九日二十一時許，回溯前九十六小時內之某一時點，施
    用第一級毒品海洛因及第二級毒品安非他命之犯行提起公訴，惟上開被告其餘部
    分犯行與已起訴之施用第一級毒品海洛因及第二級毒品安非他命犯行，各有連續
    犯之裁判上一罪關係，為起訴效力所及，依法本院自得併予審理。再被告所犯上
    開三罪間，犯意各別，罪名不同，應分論併罰。查被告前因施用第二級毒品案件
    ，經本院於八十七年六月十八日，以八十七年度易字第六四一號裁定送觀察、勒
    戒後，認有繼續施用毒品傾向，經本院於同年十二月十五日裁定令入戒治處所施
    以強制戒治一年，依前述，於八十九年五月十六日執行戒治期滿，並由本院於八
    十九年十月三十一日，以八十七年度易字第六四一號判決免刑確定，有該案之本
    院刑事判決書在卷可考（附於本院卷），其於五年內再犯毒品危害防制條例第十
    條之罪，並經本院依檢察官聲請，裁定先令入戒治處所施以強制戒治，有上開被
    告全國前案紀錄表在卷足參，是依同條例第二十三條第二項之規定，不待強制戒
    治期滿，逕予依法論科。爰審酌被告前經本院裁定執行強制戒治處分期滿，並經
    本院為免刑判決確定，仍不知悔改、警惕，猶繼續施用、持有毒品，本不宜寬貸
    ，惟此乃自戕行為及犯後已坦承部分犯行等一切情狀，分別量處如主文所示之刑
    ，並定其應執行之刑，以資懲儆。
四、末查，上開於九十年四月十八日十三時許，為警查獲所扣得第一級毒品海洛因一
    包（淨重一．四九公克、包裝重○．一八公克）、第二級毒品安非他命一包（淨
    重一．五公克）及第二級毒品大麻一包（淨重○．三四公克、包裝重○．二○公
    克）；於同年五月十一日十八時十分許，為警查獲所扣得第一級毒品海洛因一包
    （淨重○．四一公克、包裝重○．一八公克）；於同年七月十八日凌晨二時三十
    分許，為警查獲所扣得第二級毒品安非他命二包（合計淨重一公克）；於同年七
    月二十三日凌晨一時三十分許，為警查獲所扣得第一級毒品海洛因三包（合計淨
    重一．一七公克、包裝重一公克）、第二級毒品安非他命一包（驗餘淨重○．七
    六一八公克）；於同年八月十九日二十一時許，為警查獲所扣得第一級毒品海洛
    因一包（淨重○．二五公克、包裝重○．二一公克），係屬毒品，均應依毒品危
    害防制條例第十八條第一項前段規定，不問屬於犯人與否，宣告沒收並銷燬之。
    至被告於九十年七月二十三日為警查獲時，所扣得之注射針筒一支，雖該注射針
    筒係供施用第一級毒品所用之物一情業據被告陳稱在卷，然被告堅決否認該注射
    針筒為伊所有，辯稱：該注射針筒係綽號「小六」之人交給伊保管，伊因害怕而
    將之偷丟在地上等語，經查，證人甲○○、李炫德即案發同時被查獲之同案被告
    於警訊中分別供稱：（甲○○）海洛因、安非他命及使用過針筒一支是綽號「小
    六」之人放在乙○○皮包裏面；（李炫德）警方在地上查獲之安非他命、海洛因
    、注射針筒係綽號「小六」之人所有等語（見臺灣新竹地方法院檢察署九十年度
    毒偵字第一二三一號偵查卷第二十、二四頁），足認被告所辯應非子虛，復查無
    其他積極證據足以證明該注射針筒為被告所有，且該注射針筒性質上亦非屬違禁
    物，是尚乏沒收之依據，爰不依法宣告沒收之，併此敘明。
據上論斷，應依刑事訴訟法第二百九十九條第一項前段，毒品危害防制條例第十條第
一項、第二項、第十一條第一項、第十八條第一項前段，刑法第十一條、第五十六條
、第五十一條第五款，判決如主文。
本案經檢察官陳雅譽到庭執行職務。
中      華      民      國    九十一    年      七    月    二十六      日
                                  臺灣桃園地方法院刑事第二庭
                                      法  官   王  美  玲
右正本證明與原本無異。
如不服本判決，應於判決送達後十日內向本院提出上訴狀( 應附繕本 )，上訴於
臺灣高等法院。
                                      書記官   賴  玉  真
中        華        民        國   九十一   年   八   月    五    日
附錄論罪法條：
毒品危害防制條例第十條第一項
施用第一級毒品者，處六月以上五年以下有期徒刑。
毒品危害防制條例第十條第二項
施用第二級毒品者，處三年以下有期徒刑。
毒品危害防制條例第十一條第一項
持有第一級毒品者，處三年以下有期徒刑、拘役或新臺幣五萬元以下罰金。
